
 Config:
   hfst:
     Gen: ../../../src/generator-dict-gt-norm.hfst
     Morph: ../../../src/analyser-dict-gt-norm.hfst
   xerox:
     Gen: ../../../src/generator-dict-gt-norm.xfst
     Morph: ../../../src/analyser-dict-gt-norm.xfst
     App: lookup

 Tests:

   Verb - list: # from dictionary

    mátuduđ+V+Ind+Prs+Sg3: mátuduvá
    čuálluđ+V+Ind+Prs+Du1: čuállee
    oinuđ+V+Ind+Prs+Sg3: uáinoo
    oinuđ+V+Ind+Prs+Sg3: uáinojeh
    ciccuđ+V+Ind+Prs+Pl3: ciccojeh
    meccuđ+V+Ind+Prs+Pl3: miäccojeh
    murduđ+V+Ind+Prs+Pl3: murdojeh
    juohhuđ+V+Ind+Prs+Pl3: juohhojeh
    juohhuđ+V+Ind+Prs+Sg3: juáhhoo
    juohuđ+V+Ind+Prs+Pl3: juohhojeh
    mielkkuđ+V+Ind+Prs+Pl3: miälkkojeh
    vaskuđ+V+Ind+Prs+Pl3: váskojeh
    turmuđ+V+Ind+Prs+Pl3: turmojeh
    ruáttuđ+V+Ind+Prs+Pl3: ruáttojeh
    rágguđ+V+Ind+Prs+Pl3: rágguh
    tuágguđ+V+Ind+Prs+Pl3: tuágguh
    riägguđ+V+Ind+Prs+Pl3: riägguh
    táiguđ+V+Ind+Prs+Pl3: táiguh
    ruáškuđ+V+Ind+Prs+Pl3: ruáškuh
    viälluđ+V+Ind+Prs+Pl3: viäluh
    šliäđđuđ+V+Ind+Prs+Pl3: šliäđuh
    pussuđ+V+Ind+Prt+Sg3: possojii
    sniälkkuđ+V+Ind+Prs+Sg3: sniälhui
    luáŋkkuđ+V+Ind+Prs+Sg3: luáŋkui
    luážžuđ+V+Ind+Prs+Sg3: luážui
    kuárruđ+V+Ind+Prs+Sg3: häävi
    uážžuđ+V+Ind+Prs+Sg3: uážžuđ
    čuolmâduđ+V+Ind+Prs+Sg1: čuolmâduvvim
    skuáibuđ+V+Ind+Prs+Sg1: skuáibum
    ruáibuđ+V+Ind+Prs+Sg1: ruáibum
    suáibuđ+V+Ind+Prs+Sg1: suáibum
    hiäibuđ+V+Ind+Prs+Sg1: hiäibum
    liäibuđ+V+Ind+Prs+Sg1: liäibum
    hámbuđ+V+Ind+Prs+Sg1: háámbum
    tiämbuđ+V+Ind+Prs+Sg1: tiämbum
    juárbuđ+V+Ind+Prs+Sg1: juárbum
    njuárbuđ+V+Ind+Prs+Sg1: njuárbum
    tuárbuđ+V+Ind+Prs+Sg1: tuárbum
    vuárbuđ+V+Ind+Prs+Sg1: vuárbum
    čuárbuđ+V+Ind+Prs+Sg1: čuárbum
    njárbuđ+V+Ind+Prs+Sg1: njáárbum
    ruábbuđ+V+Ind+Prs+Sg1: ruábum
    rábbuđ+V+Ind+Prs+Sg1: ráábum
    njuálccuđ+V+Ind+Prs+Sg1: njuálcum
    cuápcuđ+V+Ind+Prs+Sg1: cuápcum
    cápcuđ+V+Ind+Prs+Sg1: cáápcum
    njiäpcuđ+V+Ind+Prs+Sg1: njiäpcum
    háccuđ+V+Ind+Prs+Sg1: háácum
    káccuđ+V+Ind+Prs+Sg1: káácum
    máccuđ+V+Ind+Prs+Sg1: máácum
    nuáiduđ+V+Ind+Prs+Sg1: nuáidum
    puáiduđ+V+Ind+Prs+Sg1: puáidum
    riänduđ+V+Ind+Prs+Sg1: riändum
    kárduđ+V+Ind+Prs+Sg1: káárdum
    kiärduđ+V+Ind+Prs+Sg1: kiärdum
    hávduđ+V+Ind+Prs+Sg1: háávdum
    návduđ+V+Ind+Prs+Sg1: náávdum
    šávduđ+V+Ind+Prs+Sg1: šáávdum
    luádduđ+V+Ind+Prs+Sg1: luádum
    tuádduđ+V+Ind+Prs+Sg1: tuádum
    iädduđ+V+Ind+Prs+Sg1: iädum
    liädduđ+V+Ind+Prs+Sg1: liädum
    márfuđ+V+Ind+Prs+Sg1: máárfum
    nuáiguđ+V+Ind+Prs+Sg1: nuáigum
    áiguđ+V+Ind+Prs+Sg1: ááigum
    skiälguđ+V+Ind+Prs+Sg1: skiälgum
    niälguđ+V+Ind+Prs+Sg1: niälgum
    viälguđ+V+Ind+Prs+Sg1: viälgum
    šiälguđ+V+Ind+Prs+Sg1: šiälgum
    stiärguđ+V+Ind+Prs+Sg1: stergum
    njuárguđ+V+Ind+Prs+Sg1: njuárgum
    stuárguđ+V+Ind+Prs+Sg1: stuárgum
    párguđ+V+Ind+Prs+Sg1: páárgum
    sárguđ+V+Ind+Prs+Sg1: sáárgum
    stiärguđ+V+Ind+Prs+Sg1: stiärgum
    čiärguđ+V+Ind+Prs+Sg1: čiärgum
    njávguđ+V+Ind+Prs+Sg1: njáávgum
    lávguđ+V+Ind+Prs+Sg1: láávgum
    šávguđ+V+Ind+Prs+Sg1: šáávgum
    uágguđ+V+Ind+Prs+Sg1: uágum
    luágguđ+V+Ind+Prs+Sg1: luágum
    puágguđ+V+Ind+Prs+Sg1: puágum
    čuágguđ+V+Ind+Prs+Sg1: čuágum
    rágguđ+V+Ind+Prs+Sg1: ráágum
    ciägguđ+V+Ind+Prs+Sg1: ciägum
    siägguđ+V+Ind+Prs+Sg1: siägum
    šliäđguđ+V+Ind+Prs+Sg1: šliäđgum
    ruáŋguđ+V+Ind+Prs+Sg1: roŋgum
    ruáŋguđ+V+Ind+Prs+Sg1: ruáŋgum
    tuáŋguđ+V+Ind+Prs+Sg1: tuáŋgum
    háŋguđ+V+Ind+Prs+Sg1: hááŋgum
    hiäŋguđ+V+Ind+Prs+Sg1: hiäŋgum
    huáikkuđ+V+Ind+Prs+Sg1: huáihum
    muáikkuđ+V+Ind+Prs+Sg1: muáihum
    spáikkuđ+V+Ind+Prs+Sg1: spááihum
    muálkkuđ+V+Ind+Prs+Sg1: muálhum
    tálkkuđ+V+Ind+Prs+Sg1: táálhum
    piälkkuđ+V+Ind+Prs+Sg1: piälhum
    uáhuđ+V+Ind+Prs+Sg1: oohum
    vuárkkuđ+V+Ind+Prs+Sg1: vuárhum
    šnárkkuđ+V+Ind+Prs+Sg1: šnáárhum
    fiärkkuđ+V+Ind+Prs+Sg1: fiärhum
    miärkkuđ+V+Ind+Prs+Sg1: miärhum
    cuávkkuđ+V+Ind+Prs+Sg1: cuávhum
    lávkkuđ+V+Ind+Prs+Sg1: láávhum
    luákkuđ+V+Ind+Prs+Sg1: luáhum
    šnuákkuđ+V+Ind+Prs+Sg1: šnuáhum
    čuákkuđ+V+Ind+Prs+Sg1: čuáhum
    pákkuđ+V+Ind+Prs+Sg1: pááhum
    ciäkkuđ+V+Ind+Prs+Sg1: ciähum
    spiäkkuđ+V+Ind+Prs+Sg1: spiähum
    muátkuđ+V+Ind+Prs+Sg1: muáđhum
    puátkuđ+V+Ind+Prs+Sg1: puáđhum
    šiätkuđ+V+Ind+Prs+Sg1: šiäđhum
    riännjuđ+V+Ind+Prs+Sg1: riänjum
    kuárjuđ+V+Ind+Prs+Sg1: kuárjum
    tuárjuđ+V+Ind+Prs+Sg1: tuárjum
    távjuđ+V+Ind+Prs+Sg1: táávjum
    muáijuđ+V+Ind+Prs+Sg1: muájum
    vuáijuđ+V+Ind+Prs+Sg1: vuájum
    vuáččuđ+V+Ind+Prs+Sg1: vuájum
    čuávjuđ+V+Ind+Prs+Sg1: čuájum
    kááijuđ+V+Ind+Prs+Sg1: káájum
    tááijuđ+V+Ind+Prs+Sg1: táájum
    riäččuđ+V+Ind+Prs+Sg1: riäjum
    tuáhkuđ+V+Ind+Prs+Sg1: tuáhkum
    šnuákkuđ+V+Ind+Prs+Sg1: šnokkum
    ruáiskuđ+V+Ind+Prs+Sg1: ruáiskum
    nuáskuđ+V+Ind+Prs+Sg1: nuáskum
    puáskuđ+V+Ind+Prs+Sg1: puáskum
    čuáskuđ+V+Ind+Prs+Sg1: čuáskum
    puátkuđ+V+Ind+Prs+Sg1: potkum
    hávkkuđ+V+Ind+Prs+Sg1: háávkum
    škuáŋkkuđ+V+Ind+Prs+Sg1: škuáŋkum
    rámškuđ+V+Ind+Prs+Sg1: ráámškum
    ruáškuđ+V+Ind+Prs+Sg1: ruáškum
    tuáškuđ+V+Ind+Prs+Sg1: tuáškum
    fáškuđ+V+Ind+Prs+Sg1: fááškum
    láškuđ+V+Ind+Prs+Sg1: lááškum
    liäškuđ+V+Ind+Prs+Sg1: liäškum
    tiäškuđ+V+Ind+Prs+Sg1: tiäškum
    váiluđ+V+Ind+Prs+Sg1: vááilum
    hiäiluđ+V+Ind+Prs+Sg1: hiäilum
    siäiluđ+V+Ind+Prs+Sg1: siäilum
    muávluđ+V+Ind+Prs+Sg1: muávlum
    kávluđ+V+Ind+Prs+Sg1: káávlum
    lávluđ+V+Ind+Prs+Sg1: láávlum
    miävluđ+V+Ind+Prs+Sg1: miävlum
    čiävluđ+V+Ind+Prs+Sg1: čiävlum
    čuálluđ+V+Ind+Prs+Sg1: čuálum
    miälluđ+V+Ind+Prs+Sg1: miälum
    tiälluđ+V+Ind+Prs+Sg1: tiälum
    šuáimuđ+V+Ind+Prs+Sg1: šoimum
    puáimuđ+V+Ind+Prs+Sg1: puáimum
    čuáimuđ+V+Ind+Prs+Sg1: čuáimum
    šuáimuđ+V+Ind+Prs+Sg1: šuáimum
    suálmuđ+V+Ind+Prs+Sg1: suálmum
    njálmuđ+V+Ind+Prs+Sg1: njáálmum
    kuásmuđ+V+Ind+Prs+Sg1: kuásmum
    miäsmuđ+V+Ind+Prs+Sg1: miäsmum
    ruámmuđ+V+Ind+Prs+Sg1: ruámum
    láámmuđ+V+Ind+Prs+Sg1: láámum
    ruáinuđ+V+Ind+Prs+Sg1: ruáinum
    máinuđ+V+Ind+Prs+Sg1: mááinum
    uánnuđ+V+Ind+Prs+Sg1: oonnum
    vuárnuđ+V+Ind+Prs+Sg1: vuárnum
    sárnuđ+V+Ind+Prs+Sg1: sáárnum
    vuávnuđ+V+Ind+Prs+Sg1: vuávnum
    sávnuđ+V+Ind+Prs+Sg1: sáávnum
    háánnuđ+V+Ind+Prs+Sg1: hánum
    uánnuđ+V+Ind+Prs+Sg1: uánum
    huánnuđ+V+Ind+Prs+Sg1: huánum
    áánnuđ+V+Ind+Prs+Sg1: áánum
    tiännuđ+V+Ind+Prs+Sg1: tiänum
    skaappuđ+V+Ind+Prs+Sg1: skaapum
    tuáppuđ+V+Ind+Prs+Sg1: tooppum
    kuáppuđ+V+Ind+Prs+Sg1: kuápum
    suáppuđ+V+Ind+Prs+Sg1: suápum
    vuáppuđ+V+Ind+Prs+Sg1: vuápum
    áppuđ+V+Ind+Prs+Sg1: áápum
    kiäppuđ+V+Ind+Prs+Sg1: kiäpum
    tiäppuđ+V+Ind+Prs+Sg1: tiäpum
    čiäppuđ+V+Ind+Prs+Sg1: čiäpum
    tuárruđ+V+Ind+Prs+Sg1: toorrum
    muávruđ+V+Ind+Prs+Sg1: muávrum
    čuávruđ+V+Ind+Prs+Sg1: čuávrum
    hávruđ+V+Ind+Prs+Sg1: háávrum
    sávruđ+V+Ind+Prs+Sg1: sáávrum
    stávruđ+V+Ind+Prs+Sg1: stáávrum
    kiävruđ+V+Ind+Prs+Sg1: kiävrum
    tuárruđ+V+Ind+Prs+Sg1: tuárum
    stuárruđ+V+Ind+Prs+Sg1: stuárum
    hárruđ+V+Ind+Prs+Sg1: háárum
    fiärruđ+V+Ind+Prs+Sg1: fiärum
    hiärruđ+V+Ind+Prs+Sg1: hiärum
    čiärruđ+V+Ind+Prs+Sg1: čiärum
    háisuđ+V+Ind+Prs+Sg1: hááisum
    táissuđ+V+Ind+Prs+Sg1: tááisum
    puáksuđ+V+Ind+Prs+Sg1: poksum
    hiälssuđ+V+Ind+Prs+Sg1: hiälsum
    hámssuđ+V+Ind+Prs+Sg1: háámsum
    vuápsuđ+V+Ind+Prs+Sg1: vuápsum
    puáksuđ+V+Ind+Prs+Sg1: puávsum
    viäksuđ+V+Ind+Prs+Sg1: viävsum
    kuássuđ+V+Ind+Prs+Sg1: kuásum
    muáccuđ+V+Ind+Prs+Sg1: muásum
    muássuđ+V+Ind+Prs+Sg1: muásum
    čááccuđ+V+Ind+Prs+Sg1: čáásum
    snuálttuđ+V+Ind+Prs+Sg1: snuáltum
    pálttuđ+V+Ind+Prs+Sg1: pááltum
    kuánttuđ+V+Ind+Prs+Sg1: kuántum
    siäptuđ+V+Ind+Prs+Sg1: siäptum
    kuástuđ+V+Ind+Prs+Sg1: kuástum
    ruástuđ+V+Ind+Prs+Sg1: ruástum
    tuástuđ+V+Ind+Prs+Sg1: tuástum
    kuánttuđ+V+Ind+Prs+Sg1: konttum
    luáttuđ+V+Ind+Prs+Sg1: luátum
    nuáttuđ+V+Ind+Prs+Sg1: nuátum
    vuáttuđ+V+Ind+Prs+Sg1: vuátum
    táttuđ+V+Ind+Prs+Sg1: táátum
    njabbuđ+V+Ind+Prs+Sg1: njabbuum
    ubbuđ+V+Ind+Prs+Sg1: ubbuum
    tuoibuđ+V+Ind+Prs+Sg1: tuoibuum
    karbuđ+V+Ind+Prs+Sg1: karbuum
    piccuđ+V+Ind+Prs+Sg1: piccuum
    čuoccuđ+V+Ind+Prs+Sg1: čuoccuum
    pahaduđ+V+Ind+Prs+Sg1: pahaduum
    sajaduđ+V+Ind+Prs+Sg1: sajaduum
    nobduđ+V+Ind+Prs+Sg1: nobduum
    tubduđ+V+Ind+Prs+Sg1: tubduum
    vedduđ+V+Ind+Prs+Sg1: vedduum
    kudduđ+V+Ind+Prs+Sg1: kudduum
    sudduđ+V+Ind+Prs+Sg1: sudduum
    hävdiduđ+V+Ind+Prs+Sg1: hävdiduum
    vajoiduđ+V+Ind+Prs+Sg1: vajoiduum
    hámáiduđ+V+Ind+Prs+Sg1: hámáiduum
    puáiduđ+V+Ind+Prs+Sg1: puáiduum
    čergijduđ+V+Ind+Prs+Sg1: čergijduum
    čoskijduđ+V+Ind+Prs+Sg1: čoskijduum
    uškijduđ+V+Ind+Prs+Sg1: uškijduum
    josijduđ+V+Ind+Prs+Sg1: josijduum
    ožijduđ+V+Ind+Prs+Sg1: ožijduum
    čagalduđ+V+Ind+Prs+Sg1: čagalduum
    valduđ+V+Ind+Prs+Sg1: valduum
    čaŋalduđ+V+Ind+Prs+Sg1: čaŋalduum
    ilduđ+V+Ind+Prs+Sg1: ilduum
    čuolduđ+V+Ind+Prs+Sg1: čuolduum
    jáválduđ+V+Ind+Prs+Sg1: jáválduum
    kuođâlduđ+V+Ind+Prs+Sg1: kuođâlduum
    čuojâlduđ+V+Ind+Prs+Sg1: čuojâlduum
    koskâlduđ+V+Ind+Prs+Sg1: koskâlduum
    suddoduđ+V+Ind+Prs+Sg1: suddoduum
    čivroduđ+V+Ind+Prs+Sg1: čivroduum
    harduđ+V+Ind+Prs+Sg1: harduum
    sorduđ+V+Ind+Prs+Sg1: sorduum
    puáhuduđ+V+Ind+Prs+Sg1: puáhuduum
    puátkuduđ+V+Ind+Prs+Sg1: puátkuduum
    havduđ+V+Ind+Prs+Sg1: havduum
    rievduđ+V+Ind+Prs+Sg1: rievduum
    čovduđ+V+Ind+Prs+Sg1: čovduum
    čácáduđ+V+Ind+Prs+Sg1: čácáduum
    viälgáduđ+V+Ind+Prs+Sg1: viälgáduum
    iärgáduđ+V+Ind+Prs+Sg1: iärgáduum
    cuáháduđ+V+Ind+Prs+Sg1: cuáháduum
    vuáháduđ+V+Ind+Prs+Sg1: vuáháduum
    njunáduđ+V+Ind+Prs+Sg1: njunáduum
    iänáduđ+V+Ind+Prs+Sg1: iänáduum
    tápáduđ+V+Ind+Prs+Sg1: tápáduum
    váráduđ+V+Ind+Prs+Sg1: váráduum
    viäráduđ+V+Ind+Prs+Sg1: viäráduum
    iätáduđ+V+Ind+Prs+Sg1: iätáduum
    uáiváduđ+V+Ind+Prs+Sg1: uáiváduum
    piäiváduđ+V+Ind+Prs+Sg1: piäiváduum
    tálváduđ+V+Ind+Prs+Sg1: tálváduum
    áváduđ+V+Ind+Prs+Sg1: áváduum
    čuolmâduđ+V+Ind+Prs+Sg1: čuolmâduum
    stagguđ+V+Ind+Prs+Sg1: stagguum
    piegguđ+V+Ind+Prs+Sg1: piegguum
    tigguđ+V+Ind+Prs+Sg1: tigguum
    vigguđ+V+Ind+Prs+Sg1: vigguum
    čogguđ+V+Ind+Prs+Sg1: čogguum
    pijguđ+V+Ind+Prs+Sg1: pijguum
    arguđ+V+Ind+Prs+Sg1: arguum
    reŋguđ+V+Ind+Prs+Sg1: reŋguum
    činehuđ+V+Ind+Prs+Sg1: činehuum
    čiehhuđ+V+Ind+Prs+Sg1: čiehhuum
    cohhuđ+V+Ind+Prs+Sg1: cohhuum
    kohhuđ+V+Ind+Prs+Sg1: kohhuum
    nuhhuđ+V+Ind+Prs+Sg1: nuhhuum
    kievhuđ+V+Ind+Prs+Sg1: kievhuum
    tyemmejuđ+V+Ind+Prs+Sg1: tyemmejuum
    toijuđ+V+Ind+Prs+Sg1: toijuum
    tuoijuđ+V+Ind+Prs+Sg1: tuoijuum
    kuárvinjuđ+V+Ind+Prs+Sg1: kuárvinjuum
    šinnjuđ+V+Ind+Prs+Sg1: šinnjuum
    punnjuđ+V+Ind+Prs+Sg1: punnjuum
    vavjuđ+V+Ind+Prs+Sg1: vavjuum
    ramsahkuđ+V+Ind+Prs+Sg1: ramsahkuum
    vihkuđ+V+Ind+Prs+Sg1: vihkuum
    lakkuđ+V+Ind+Prs+Sg1: lakkuum
    makkuđ+V+Ind+Prs+Sg1: makkuum
    pekkuđ+V+Ind+Prs+Sg1: pekkuum
    lijkkuđ+V+Ind+Prs+Sg1: lijkkuum
    tulkkuđ+V+Ind+Prs+Sg1: tulkkuum
    tarkkuđ+V+Ind+Prs+Sg1: tarkkuum
    merkkuđ+V+Ind+Prs+Sg1: merkkuum
    lukkuđ+V+Ind+Prs+Sg1: lukkuum
    čoskuđ+V+Ind+Prs+Sg1: čoskuum
    ratkuđ+V+Ind+Prs+Sg1: ratkuum
    jotkuđ+V+Ind+Prs+Sg1: jotkuum
    kiškuđ+V+Ind+Prs+Sg1: kiškuum
    eehidluđ+V+Ind+Prs+Sg1: eehidluum
    rokkeluđ+V+Ind+Prs+Sg1: rokkeluum
    čokkeluđ+V+Ind+Prs+Sg1: čokkeluum
    tuveluđ+V+Ind+Prs+Sg1: tuveluum
    kihluđ+V+Ind+Prs+Sg1: kihluum
    lädiluđ+V+Ind+Prs+Sg1: lädiluum
    ruámnjiluđ+V+Ind+Prs+Sg1: ruámnjiluum
    enniluđ+V+Ind+Prs+Sg1: enniluum
    kuátiluđ+V+Ind+Prs+Sg1: kuátiluum
    ečiluđ+V+Ind+Prs+Sg1: ečiluum
    kärŋiluđ+V+Ind+Prs+Sg1: kärŋiluum
    čaalluđ+V+Ind+Prs+Sg1: čalluum
    kulluđ+V+Ind+Prs+Sg1: kulluum
    eennâmluđ+V+Ind+Prs+Sg1: eennâmluum
    uddoluđ+V+Ind+Prs+Sg1: uddoluum
    harkkoluđ+V+Ind+Prs+Sg1: harkkoluum
    rivgooluđ+V+Ind+Prs+Sg1: rivgooluum
    posoluđ+V+Ind+Prs+Sg1: posoluum
    hiäjuluđ+V+Ind+Prs+Sg1: hiäjuluum
    siämuluđ+V+Ind+Prs+Sg1: siämuluum
    ruásnuluđ+V+Ind+Prs+Sg1: ruásnuluum
    párttuluđ+V+Ind+Prs+Sg1: párttuluum
    ucâluđ+V+Ind+Prs+Sg1: ucâluum
    suddâluđ+V+Ind+Prs+Sg1: suddâluum
    sohâluđ+V+Ind+Prs+Sg1: sohâluum
    kuškâluđ+V+Ind+Prs+Sg1: kuškâluum
    julâluđ+V+Ind+Prs+Sg1: julâluum
    parâluđ+V+Ind+Prs+Sg1: parâluum
    nurrâluđ+V+Ind+Prs+Sg1: nurrâluum
    soovsâluđ+V+Ind+Prs+Sg1: soovsâluum
    sovsâluđ+V+Ind+Prs+Sg1: sovsâluum
    ohtâluđ+V+Ind+Prs+Sg1: ohtâluum
    nuttâluđ+V+Ind+Prs+Sg1: nuttâluum
    ruttâluđ+V+Ind+Prs+Sg1: ruttâluum
    čohčâluđ+V+Ind+Prs+Sg1: čohčâluum
    caimuđ+V+Ind+Prs+Sg1: caimuum
    kolmuđ+V+Ind+Prs+Sg1: kolmuum
    čuolmuđ+V+Ind+Prs+Sg1: čuolmuum
    rammuđ+V+Ind+Prs+Sg1: rammuum
    semmuđ+V+Ind+Prs+Sg1: semmuum
    virkosmuđ+V+Ind+Prs+Sg1: virkosmuum
    visásmuđ+V+Ind+Prs+Sg1: visásmuum
    vijsásmuđ+V+Ind+Prs+Sg1: vijsásmuum
    rávásmuđ+V+Ind+Prs+Sg1: rávásmuum
    uđâsmuđ+V+Ind+Prs+Sg1: uđâsmuum
    maŋanuđ+V+Ind+Prs+Sg1: maŋanuum
    oinuđ+V+Ind+Prs+Sg1: oinuum
    onnuđ+V+Ind+Prs+Sg1: onnuum
    čonnuđ+V+Ind+Prs+Sg1: čonnuum
    unnuđ+V+Ind+Prs+Sg1: unnuum
    cuvnuđ+V+Ind+Prs+Sg1: cuvnuum
    siävŋánuđ+V+Ind+Prs+Sg1: siävŋánuum
    skappuđ+V+Ind+Prs+Sg1: skappuum
    lappuđ+V+Ind+Prs+Sg1: lappuum
    skippuđ+V+Ind+Prs+Sg1: skippuum
    staaruđ+V+Ind+Prs+Sg1: staaruum
    toperuđ+V+Ind+Prs+Sg1: toperuum
    morruđ+V+Ind+Prs+Sg1: morruum
    surruđ+V+Ind+Prs+Sg1: surruum
    siđâruđ+V+Ind+Prs+Sg1: siđâruum
    kupsuđ+V+Ind+Prs+Sg1: kupsuum
    passuđ+V+Ind+Prs+Sg1: passuum
    kessuđ+V+Ind+Prs+Sg1: kessuum
    possuđ+V+Ind+Prs+Sg1: possuum
    pussuđ+V+Ind+Prs+Sg1: pussuum
    rahtuđ+V+Ind+Prs+Sg1: rahtuum
    erehtuđ+V+Ind+Prs+Sg1: erehtuum
    kihtuđ+V+Ind+Prs+Sg1: kihtuum
    lohtuđ+V+Ind+Prs+Sg1: lohtuum
    piähtuđ+V+Ind+Prs+Sg1: piähtuum
    kieptuđ+V+Ind+Prs+Sg1: kieptuum
    čalmastuđ+V+Ind+Prs+Sg1: čalmastuum
    estuđ+V+Ind+Prs+Sg1: estuum
    paškestuđ+V+Ind+Prs+Sg1: paškestuum
    anestuđ+V+Ind+Prs+Sg1: anestuum
    kašnestuđ+V+Ind+Prs+Sg1: kašnestuum
    rähistuđ+V+Ind+Prs+Sg1: rähistuum
    assimilistuđ+V+Ind+Prs+Sg1: assimilistuum
    jämistuđ+V+Ind+Prs+Sg1: jämistuum
    identifisistuđ+V+Ind+Prs+Sg1: identifisistuum
    vyevsistuđ+V+Ind+Prs+Sg1: vyevsistuum
    uáđistuđ+V+Ind+Prs+Sg1: uáđistuum
    luhostuđ+V+Ind+Prs+Sg1: luhostuum
    čiärustuđ+V+Ind+Prs+Sg1: čiärustuum
    tušástuđ+V+Ind+Prs+Sg1: tušástuum
    miäcástuđ+V+Ind+Prs+Sg1: miäcástuum
    niälgástuđ+V+Ind+Prs+Sg1: niälgástuum
    kuhástuđ+V+Ind+Prs+Sg1: kuhástuum
    toskástuđ+V+Ind+Prs+Sg1: toskástuum
    hirmástuđ+V+Ind+Prs+Sg1: hirmástuum
    hiämástuđ+V+Ind+Prs+Sg1: hiämástuum
    miänástuđ+V+Ind+Prs+Sg1: miänástuum
    jiärástuđ+V+Ind+Prs+Sg1: jiärástuum
    váivástuđ+V+Ind+Prs+Sg1: váivástuum
    kiijvástuđ+V+Ind+Prs+Sg1: kiijvástuum
    najâstuđ+V+Ind+Prs+Sg1: najâstuum
    mielâstuđ+V+Ind+Prs+Sg1: mielâstuum
    jamâstuđ+V+Ind+Prs+Sg1: jamâstuum
    purâstuđ+V+Ind+Prs+Sg1: purâstuum
    cisâstuđ+V+Ind+Prs+Sg1: cisâstuum
    ostâstuđ+V+Ind+Prs+Sg1: ostâstuum
    ovtâstuđ+V+Ind+Prs+Sg1: ovtâstuum
    pivâstuđ+V+Ind+Prs+Sg1: pivâstuum
    čuovâstuđ+V+Ind+Prs+Sg1: čuovâstuum
    kužâstuđ+V+Ind+Prs+Sg1: kužâstuum
    paattuđ+V+Ind+Prs+Sg1: paattuum
    sattuđ+V+Ind+Prs+Sg1: sattuum
    virgettuđ+V+Ind+Prs+Sg1: virgettuum
    tiettuđ+V+Ind+Prs+Sg1: tiettuum
    sajettuđ+V+Ind+Prs+Sg1: sajettuum
    čalmettuđ+V+Ind+Prs+Sg1: čalmettuum
    ivnettuđ+V+Ind+Prs+Sg1: ivnettuum
    pettuđ+V+Ind+Prs+Sg1: pettuum
    sarettuđ+V+Ind+Prs+Sg1: sarettuum
    merettuđ+V+Ind+Prs+Sg1: merettuum
    asettuđ+V+Ind+Prs+Sg1: asettuum
    ittuđ+V+Ind+Prs+Sg1: ittuum
    paittuđ+V+Ind+Prs+Sg1: paittuum
    jyelgittuđ+V+Ind+Prs+Sg1: jyelgittuum
    pelhittuđ+V+Ind+Prs+Sg1: pelhittuum
    erhittuđ+V+Ind+Prs+Sg1: erhittuum
    pieggiittuđ+V+Ind+Prs+Sg1: pieggiittuum
    kolkkiittuđ+V+Ind+Prs+Sg1: kolkkiittuum
    peljittuđ+V+Ind+Prs+Sg1: peljittuum
    čuávjittuđ+V+Ind+Prs+Sg1: čuávjittuum
    čuálittuđ+V+Ind+Prs+Sg1: čuálittuum
    nälittuđ+V+Ind+Prs+Sg1: nälittuum
    vyeimittuđ+V+Ind+Prs+Sg1: vyeimittuum
    šelgâsmittuđ+V+Ind+Prs+Sg1: šelgâsmittuum
    hämittuđ+V+Ind+Prs+Sg1: hämittuum
    pänittuđ+V+Ind+Prs+Sg1: pänittuum
    sänittuđ+V+Ind+Prs+Sg1: sänittuum
    äpittuđ+V+Ind+Prs+Sg1: äpittuum
    suittuđ+V+Ind+Prs+Sg1: suittuum
    puásuittuđ+V+Ind+Prs+Sg1: puásuittuum
    päiđittuđ+V+Ind+Prs+Sg1: päiđittuum
    räđittuđ+V+Ind+Prs+Sg1: räđittuum
    uážittuđ+V+Ind+Prs+Sg1: uážittuum
    luhottuđ+V+Ind+Prs+Sg1: luhottuum
    kulottuđ+V+Ind+Prs+Sg1: kulottuum
    pottuđ+V+Ind+Prs+Sg1: pottuum
    porottuđ+V+Ind+Prs+Sg1: porottuum
    muštottuđ+V+Ind+Prs+Sg1: muštottuum
    njuottuđ+V+Ind+Prs+Sg1: njuottuum
    muottuđ+V+Ind+Prs+Sg1: muottuum
    vuottuđ+V+Ind+Prs+Sg1: vuottuum
    perttuđ+V+Ind+Prs+Sg1: perttuum
    rávhuttuđ+V+Ind+Prs+Sg1: rávhuttuum
    sáhuttuđ+V+Ind+Prs+Sg1: sáhuttuum
    eljuttuđ+V+Ind+Prs+Sg1: eljuttuum
    viärjuttuđ+V+Ind+Prs+Sg1: viärjuttuum
    muttuđ+V+Ind+Prs+Sg1: muttuum
    tármuttuđ+V+Ind+Prs+Sg1: tármuttuum
    ruásmuttuđ+V+Ind+Prs+Sg1: ruásmuttuum
    fámuttuđ+V+Ind+Prs+Sg1: fámuttuum
    jávuttuđ+V+Ind+Prs+Sg1: jávuttuum
    liävuttuđ+V+Ind+Prs+Sg1: liävuttuum
    mášuttuđ+V+Ind+Prs+Sg1: mášuttuum
    vijnáttuđ+V+Ind+Prs+Sg1: vijnáttuum
    muáráttuđ+V+Ind+Prs+Sg1: muáráttuum
    kásáttuđ+V+Ind+Prs+Sg1: kásáttuum
    káhváttuđ+V+Ind+Prs+Sg1: káhváttuum
    navcâttuđ+V+Ind+Prs+Sg1: navcâttuum
    lihâttuđ+V+Ind+Prs+Sg1: lihâttuum
    kovjâttuđ+V+Ind+Prs+Sg1: kovjâttuum
    poškâttuđ+V+Ind+Prs+Sg1: poškâttuum
    kielâttuđ+V+Ind+Prs+Sg1: kielâttuum
    jienâttuđ+V+Ind+Prs+Sg1: jienâttuum
    kunâttuđ+V+Ind+Prs+Sg1: kunâttuum
    njuovâttuđ+V+Ind+Prs+Sg1: njuovâttuum
    orvâttuđ+V+Ind+Prs+Sg1: orvâttuum
    suvâttuđ+V+Ind+Prs+Sg1: suvâttuum
    ruđâttuđ+V+Ind+Prs+Sg1: ruđâttuum
    juŋâttuđ+V+Ind+Prs+Sg1: juŋâttuum
    paštuđ+V+Ind+Prs+Sg1: paštuum
    reštuđ+V+Ind+Prs+Sg1: reštuum
    šeštuđ+V+Ind+Prs+Sg1: šeštuum
    luoštuđ+V+Ind+Prs+Sg1: luoštuum
    piäluštuđ+V+Ind+Prs+Sg1: piäluštuum
    kolmâštuđ+V+Ind+Prs+Sg1: kolmâštuum
    atâštuđ+V+Ind+Prs+Sg1: atâštuum
    havvuđ+V+Ind+Prs+Sg1: havvuum
    livvuđ+V+Ind+Prs+Sg1: livvuum
    kuohčuđ+V+Ind+Prs+Sg1: kuohčuum
    tepčuđ+V+Ind+Prs+Sg1: tepčuum
    paččuđ+V+Ind+Prs+Sg1: paččuum
    vuoččuđ+V+Ind+Prs+Sg1: vuoččuum
    kuččuđ+V+Ind+Prs+Sg1: kuččuum
    smijđuđ+V+Ind+Prs+Sg1: smijđuum
    livđuđ+V+Ind+Prs+Sg1: livđuum
    kuođđuđ+V+Ind+Prs+Sg1: kuođđuum
    tärhišuđ+V+Ind+Prs+Sg1: tärhišuum
    spesiaališuđ+V+Ind+Prs+Sg1: spesiaališuum
    vakšuđ+V+Ind+Prs+Sg1: vakšuum
    kiärdášuđ+V+Ind+Prs+Sg1: kiärdášuum
    tarbâšuđ+V+Ind+Prs+Sg1: tarbâšuum
    paccâšuđ+V+Ind+Prs+Sg1: paccâšuum
    erdâšuđ+V+Ind+Prs+Sg1: erdâšuum
    sordâšuđ+V+Ind+Prs+Sg1: sordâšuum
    pokkâšuđ+V+Ind+Prs+Sg1: pokkâšuum
    porskâšuđ+V+Ind+Prs+Sg1: porskâšuum
    sotkâšuđ+V+Ind+Prs+Sg1: sotkâšuum
    lammâšuđ+V+Ind+Prs+Sg1: lammâšuum
    surmâšuđ+V+Ind+Prs+Sg1: surmâšuum
    turrâšuđ+V+Ind+Prs+Sg1: turrâšuum
    ohtâšuđ+V+Ind+Prs+Sg1: ohtâšuum
    hettâšuđ+V+Ind+Prs+Sg1: hettâšuum
    pettâšuđ+V+Ind+Prs+Sg1: pettâšuum
    čaittâšuđ+V+Ind+Prs+Sg1: čaittâšuum
    parttâšuđ+V+Ind+Prs+Sg1: parttâšuum
    aštâšuđ+V+Ind+Prs+Sg1: aštâšuum
    čarvâšuđ+V+Ind+Prs+Sg1: čarvâšuum
    havvâšuđ+V+Ind+Prs+Sg1: havvâšuum
    ruvvâšuđ+V+Ind+Prs+Sg1: ruvvâšuum
    skađâšuđ+V+Ind+Prs+Sg1: skađâšuum
    avžuđ+V+Ind+Prs+Sg1: avžuum
    kuáivuđ+V+Ind+Prs+Sg1: kuáivum
    tuáivuđ+V+Ind+Prs+Sg1: tuáivum
    káivuđ+V+Ind+Prs+Sg1: kááivum
    láivuđ+V+Ind+Prs+Sg1: lááivum
    ráivuđ+V+Ind+Prs+Sg1: rááivum
    siäivuđ+V+Ind+Prs+Sg1: siäivum
    tuálvuđ+V+Ind+Prs+Sg1: tolvum
    tuálvuđ+V+Ind+Prs+Sg1: tuálvum
    válvuđ+V+Ind+Prs+Sg1: váálvum
    suárvuđ+V+Ind+Prs+Sg1: suárvum
    čuárvuđ+V+Ind+Prs+Sg1: čuárvum
    hárvuđ+V+Ind+Prs+Sg1: háárvum
    čárvuđ+V+Ind+Prs+Sg1: čáárvum
    uáhuđ+V+Ind+Prs+Sg1: uávum
    cuáhuđ+V+Ind+Prs+Sg1: cuávum
    suáhuđ+V+Ind+Prs+Sg1: suávum
    suávvuđ+V+Ind+Prs+Sg1: suávum
    tuáppuđ+V+Ind+Prs+Sg1: tuávum
    čuávvuđ+V+Ind+Prs+Sg1: čuávum
    háávvuđ+V+Ind+Prs+Sg1: háávum
    kááhuđ+V+Ind+Prs+Sg1: káávum
    lááppuđ+V+Ind+Prs+Sg1: láávum
    láávvuđ+V+Ind+Prs+Sg1: láávum
    rááhuđ+V+Ind+Prs+Sg1: ráávum
    rááppuđ+V+Ind+Prs+Sg1: ráávum
    ciävvuđ+V+Ind+Prs+Sg1: ciävum
    kiävvuđ+V+Ind+Prs+Sg1: kiävum
    liävvuđ+V+Ind+Prs+Sg1: liävum
    niävvuđ+V+Ind+Prs+Sg1: niävum
    piähuđ+V+Ind+Prs+Sg1: piävum
    siähuđ+V+Ind+Prs+Sg1: siävum
    siävvuđ+V+Ind+Prs+Sg1: siävum
    čiävvuđ+V+Ind+Prs+Sg1: čiävum
    niävzuđ+V+Ind+Prs+Sg1: niävzum
    kiäzzuđ+V+Ind+Prs+Sg1: kiäzum
    riäpčuđ+V+Ind+Prs+Sg1: riäpčum
    skuárččuđ+V+Ind+Prs+Sg1: skuárčum
    hárččuđ+V+Ind+Prs+Sg1: háárčum
    skuárččuđ+V+Ind+Prs+Sg1: skorččum
    tiäbđuđ+V+Ind+Prs+Sg1: tiäbđum
    áiđuđ+V+Ind+Prs+Sg1: ááiđum
    páiđuđ+V+Ind+Prs+Sg1: pááiđum
    kuáttuđ+V+Ind+Prs+Sg1: kuáđum
    puáđđuđ+V+Ind+Prs+Sg1: puáđum
    nááđđuđ+V+Ind+Prs+Sg1: nááđum
    kuárŋuđ+V+Ind+Prs+Sg1: kuárŋum
    jiäŋŋuđ+V+Ind+Prs+Sg1: jiäŋum
    tuálššuđ+V+Ind+Prs+Sg1: tuálšum
    tuárššuđ+V+Ind+Prs+Sg1: tuáršum
    kuáššuđ+V+Ind+Prs+Sg1: kuášum
    njiäššuđ+V+Ind+Prs+Sg1: njiäšum
    tiäbžuđ+V+Ind+Prs+Sg1: tiäbžum
    káržuđ+V+Ind+Prs+Sg1: kááržum
    uážžuđ+V+Ind+Prs+Sg1: uážum
    čuážžuđ+V+Ind+Prs+Sg1: čuážum
    pážžuđ+V+Ind+Prs+Sg1: páážum
    lávluđ+V+Ind+Prs+Sg3: lávlu
    uážžuđ+V+Ind+Prs+Sg3: skeŋkkân
    suddâluđ+V+Ind+Prs+Sg3: oohtân
    silluđ+V+Ind+Prs+Sg3: silo
    ubbuđ+V+Ind+Prs+Sg3: obboo
    ubbuđ+V+Ind+Prs+Sg3: ubboo
    tuoibuđ+V+Ind+Prs+Sg3: tuáiboo
    piccuđ+V+Ind+Prs+Sg3: piccoo
    čuoccuđ+V+Ind+Prs+Sg3: čuáccoo
    nobduđ+V+Ind+Prs+Sg3: nabdoo
    tubduđ+V+Ind+Prs+Sg3: tobdoo
    kudduđ+V+Ind+Prs+Sg3: koddoo
    sudduđ+V+Ind+Prs+Sg3: suddoo
    vedduđ+V+Ind+Prs+Sg3: viäddoo
    ilduđ+V+Ind+Prs+Sg3: ildoo
    čuolduđ+V+Ind+Prs+Sg3: čuáldoo
    valduđ+V+Ind+Prs+Sg3: váldoo
    irduđ+V+Ind+Prs+Sg3: irdoo
    harduđ+V+Ind+Prs+Sg3: hárdoo
    sorduđ+V+Ind+Prs+Sg3: suárdoo
    havduđ+V+Ind+Prs+Sg3: hávdoo
    čovduđ+V+Ind+Prs+Sg3: čuávdoo
    rievduđ+V+Ind+Prs+Sg3: riävdoo
    tevduđ+V+Ind+Prs+Sg3: tiävdoo
    stagguđ+V+Ind+Prs+Sg3: stággoo
    čogguđ+V+Ind+Prs+Sg3: čuággoo
    piegguđ+V+Ind+Prs+Sg3: piäggoo
    purguđ+V+Ind+Prs+Sg3: porgoo
    jođguđ+V+Ind+Prs+Sg3: juáđgoo
    reŋguđ+V+Ind+Prs+Sg3: riäŋgoo
    kohhuđ+V+Ind+Prs+Sg3: kahhoo
    nuhhuđ+V+Ind+Prs+Sg3: nohhoo
    čiehhuđ+V+Ind+Prs+Sg3: čiähhoo
    toijuđ+V+Ind+Prs+Sg3: tuáijoo
    tuoijuđ+V+Ind+Prs+Sg3: tuáijoo
    šinnjuđ+V+Ind+Prs+Sg3: šinnjoo
    punnjuđ+V+Ind+Prs+Sg3: ponnjoo
    ávjuđ+V+Ind+Prs+Sg3: ávjoo
    vavjuđ+V+Ind+Prs+Sg3: vávjoo
    vihkuđ+V+Ind+Prs+Sg3: vihkoo
    tulkkuđ+V+Ind+Prs+Sg3: tulkkoo
    merkkuđ+V+Ind+Prs+Sg3: miärkkoo
    lukkuđ+V+Ind+Prs+Sg3: lukkoo
    lakkuđ+V+Ind+Prs+Sg3: lákkoo
    makkuđ+V+Ind+Prs+Sg3: mákkoo
    čoskuđ+V+Ind+Prs+Sg3: časkoo
    ratkuđ+V+Ind+Prs+Sg3: rátkoo
    jotkuđ+V+Ind+Prs+Sg3: juátkoo
    silluđ+V+Ind+Prs+Sg3: silloo
    kulluđ+V+Ind+Prs+Sg3: kulloo
    nuolluđ+V+Ind+Prs+Sg3: nuálloo
    čaalluđ+V+Ind+Prs+Sg3: čálloo
    liävluđ+V+Ind+Prs+Sg3: liävloo
    kolmuđ+V+Ind+Prs+Sg3: kalmoo
    čuolmuđ+V+Ind+Prs+Sg3: čuálmoo
    rammuđ+V+Ind+Prs+Sg3: rámmoo
    semmuđ+V+Ind+Prs+Sg3: siämmoo
    oinuđ+V+Ind+Prs+Sg3: uáinoo
    onnuđ+V+Ind+Prs+Sg3: annoo
    vonnuđ+V+Ind+Prs+Sg3: vannoo
    čonnuđ+V+Ind+Prs+Sg3: čannoo
    unnuđ+V+Ind+Prs+Sg3: unnoo
    kavnuđ+V+Ind+Prs+Sg3: kávnoo
    lappuđ+V+Ind+Prs+Sg3: láppoo
    sáppuđ+V+Ind+Prs+Sg3: sáppoo
    surruđ+V+Ind+Prs+Sg3: sorroo
    morruđ+V+Ind+Prs+Sg3: muárroo
    tuorruđ+V+Ind+Prs+Sg3: tuárroo
    staaruđ+V+Ind+Prs+Sg3: stáároo
    maksuđ+V+Ind+Prs+Sg3: máksoo
    kupsuđ+V+Ind+Prs+Sg3: kopsoo
    possuđ+V+Ind+Prs+Sg3: passoo
    passuđ+V+Ind+Prs+Sg3: pássoo
    kiessuđ+V+Ind+Prs+Sg3: kiässoo
    kessuđ+V+Ind+Prs+Sg3: kiässoo
    lohtuđ+V+Ind+Prs+Sg3: lahtoo
    čihtuđ+V+Ind+Prs+Sg3: čihtoo
    rahtuđ+V+Ind+Prs+Sg3: ráhtoo
    ruossâlistuđ+V+Ind+Prs+Sg3: ruossâlistoo
    justuđ+V+Ind+Prs+Sg3: justoo
    kuostuđ+V+Ind+Prs+Sg3: kuástoo
    estuđ+V+Ind+Prs+Sg3: iästoo
    mestuđ+V+Ind+Prs+Sg3: miästoo
    ittuđ+V+Ind+Prs+Sg3: ittoo
    suittuđ+V+Ind+Prs+Sg3: suittoo
    paittuđ+V+Ind+Prs+Sg3: páittoo
    karttuđ+V+Ind+Prs+Sg3: kárttoo
    perttuđ+V+Ind+Prs+Sg3: piärttoo
    muttuđ+V+Ind+Prs+Sg3: muttoo
    kevttuđ+V+Ind+Prs+Sg3: kiävttoo
    sattuđ+V+Ind+Prs+Sg3: sáttoo
    muottuđ+V+Ind+Prs+Sg3: muáttoo
    pottuđ+V+Ind+Prs+Sg3: puáttoo
    vuottuđ+V+Ind+Prs+Sg3: vuáttoo
    tiettuđ+V+Ind+Prs+Sg3: tiättoo
    paštuđ+V+Ind+Prs+Sg3: páštoo
    luoštuđ+V+Ind+Prs+Sg3: luáštoo
    reštuđ+V+Ind+Prs+Sg3: riäštoo
    šeštuđ+V+Ind+Prs+Sg3: šiäštoo
    meriduđ+V+Ind+Prs+Sg3: meriduvvoo
    tyemmejuđ+V+Ind+Prs+Sg3: tyemmejuvvoo
    siävuttuđ+V+Ind+Prs+Sg3: siävuttuvvoo
    máttááttuđ+V+Ind+Prs+Sg3: máttááttuvvoo
    valmâštuđ+V+Ind+Prs+Sg3: valmâštuvvoo
    havvuđ+V+Ind+Prs+Sg3: hávvoo
    repčuđ+V+Ind+Prs+Sg3: riäpčoo
    tepčuđ+V+Ind+Prs+Sg3: tiäpčoo
    kuččuđ+V+Ind+Prs+Sg3: koččoo
    paččuđ+V+Ind+Prs+Sg3: páččoo
    veeđđuđ+V+Ind+Prs+Sg3: viäđđoo
    vakšuđ+V+Ind+Prs+Sg3: vákšoo
    uážžuđ+V+Ind+Prs+Sg3: šielâst
    tágguđ+V+Ind+Prs+Sg3: tággu
    špiäiguđ+V+Ind+Prs+Sg3: špiäigu
    viäiguđ+V+Ind+Prs+Sg3: viäigu
    čiärguđ+V+Ind+Prs+Sg3: čiärgu
    vuáhuđ+V+Ind+Prs+Sg3: vuáhu
    rááhuđ+V+Ind+Prs+Sg3: rááhu
    tuárjuđ+V+Ind+Prs+Sg3: tuárju
    muáijuđ+V+Ind+Prs+Sg3: muáju
    vuáijuđ+V+Ind+Prs+Sg3: vuáju
    tááijuđ+V+Ind+Prs+Sg3: tááju
    siäijuđ+V+Ind+Prs+Sg3: siäju
    pávkkuđ+V+Ind+Prs+Sg3: pávkku
    tuákkuđ+V+Ind+Prs+Sg3: tuákku
    šiälluđ+V+Ind+Prs+Sg3: šiälu
    njuámmuđ+V+Ind+Prs+Sg3: njuámu
    šliämmuđ+V+Ind+Prs+Sg3: šliämu
    šliäđmuđ+V+Ind+Prs+Sg3: šliäđmu
    sávnuđ+V+Ind+Prs+Sg3: sávnu
    ruánnuđ+V+Ind+Prs+Sg3: ruánu
    háánnuđ+V+Ind+Prs+Sg3: háánu
    váánnuđ+V+Ind+Prs+Sg3: váánu
    tiännuđ+V+Ind+Prs+Sg3: tiänu
    skiärruđ+V+Ind+Prs+Sg3: skiärru
    smiärruđ+V+Ind+Prs+Sg3: smiäru
    čiärruđ+V+Ind+Prs+Sg3: čiäru
    vuáisuđ+V+Ind+Prs+Sg3: vuáisu
    ruássuđ+V+Ind+Prs+Sg3: ruásu
    kuástuđ+V+Ind+Prs+Sg3: kuostuu
    suárvuđ+V+Ind+Prt+Pl3: sorvuu
    šuávvuđ+V+Ind+Prs+Sg3: šuávvu
    šuávvuđ+V+Ind+Prs+Sg3: šuávu
    háávvuđ+V+Ind+Prs+Sg3: háávu
    skáávvuđ+V+Ind+Prs+Sg3: skáávu
    vuáččuđ+V+Ind+Prs+Sg3: vuáču
    skááččuđ+V+Ind+Prs+Sg3: skááču
    njuáđđuđ+V+Ind+Prs+Sg3: njuáđu
    liäđđuđ+V+Ind+Prs+Sg3: liäđu
    siäđđuđ+V+Ind+Prs+Sg3: siäđu
    jiäŋŋuđ+V+Ind+Prs+Sg3: jiäŋu
    rážžuđ+V+Ind+Prs+Sg3: rážžu
    vuážžuđ+V+Ind+Prs+Sg3: vuážžu
    uážžuđ+V+Ind+Prs+Sg3: áigá
    pahaduđ+V+Ind+Prs+Sg3: pahaduvá
    vahaduđ+V+Ind+Prs+Sg3: vahaduvá
    sajaduđ+V+Ind+Prs+Sg3: sajaduvá
    hävdiduđ+V+Ind+Prs+Sg3: hävdiduvá
    ehiduđ+V+Ind+Prs+Sg3: ehiduvá
    nyeskiduđ+V+Ind+Prs+Sg3: nyeskiduvá
    vajoiduđ+V+Ind+Prs+Sg3: vajoiduvá
    puájuiduđ+V+Ind+Prs+Sg3: puájuiduvá
    hámáiduđ+V+Ind+Prs+Sg3: hámáiduvá
    ivnáiduđ+V+Ind+Prs+Sg3: ivnáiduvá
    čergijduđ+V+Ind+Prs+Sg3: čergijduvá
    kulhijduđ+V+Ind+Prs+Sg3: kulhijduvá
    čoskijduđ+V+Ind+Prs+Sg3: čoskijduvá
    uškijduđ+V+Ind+Prs+Sg3: uškijduvá
    josijduđ+V+Ind+Prs+Sg3: josijduvá
    čagalduđ+V+Ind+Prs+Sg3: čagalduvá
    čaŋalduđ+V+Ind+Prs+Sg3: čaŋalduvá
    sevtilduđ+V+Ind+Prs+Sg3: sevtilduvá
    jävilduđ+V+Ind+Prs+Sg3: jävilduvá
    kovolduđ+V+Ind+Prs+Sg3: kovolduvá
    vájálduđ+V+Ind+Prs+Sg3: vájálduvá
    jáválduđ+V+Ind+Prs+Sg3: jáválduvá
    káđálduđ+V+Ind+Prs+Sg3: káđálduvá
    čuojâlduđ+V+Ind+Prs+Sg3: čuojâlduvá
    koskâlduđ+V+Ind+Prs+Sg3: koskâlduvá
    kuođâlduđ+V+Ind+Prs+Sg3: kuođâlduvá
    suddoduđ+V+Ind+Prs+Sg3: suddoduvá
    virkoduđ+V+Ind+Prs+Sg3: virkoduvá
    čivroduđ+V+Ind+Prs+Sg3: čivroduvá
    ostoduđ+V+Ind+Prs+Sg3: ostoduvá
    puáhuduđ+V+Ind+Prs+Sg3: puáhuduvá
    puátkuduđ+V+Ind+Prs+Sg3: puátkuduvá
    vuáđuduđ+V+Ind+Prs+Sg3: vuáđuduvá
    čácáduđ+V+Ind+Prs+Sg3: čácáduvá
    viälgáduđ+V+Ind+Prs+Sg3: viälgáduvá
    iärgáduđ+V+Ind+Prs+Sg3: iärgáduvá
    cuáháduđ+V+Ind+Prs+Sg3: cuáháduvá
    vuáháduđ+V+Ind+Prs+Sg3: vuáháduvá
    liškáduđ+V+Ind+Prs+Sg3: liškáduvá
    kuáláduđ+V+Ind+Prs+Sg3: kuáláduvá
    njunáduđ+V+Ind+Prs+Sg3: njunáduvá
    iänáduđ+V+Ind+Prs+Sg3: iänáduvá
    tápáduđ+V+Ind+Prs+Sg3: tápáduvá
    váráduđ+V+Ind+Prs+Sg3: váráduvá
    viäráduđ+V+Ind+Prs+Sg3: viäráduvá
    rásáduđ+V+Ind+Prs+Sg3: rásáduvá
    kiäsáduđ+V+Ind+Prs+Sg3: kiäsáduvá
    vittáduđ+V+Ind+Prs+Sg3: vittáduvá
    iätáduđ+V+Ind+Prs+Sg3: iätáduvá
    uáiváduđ+V+Ind+Prs+Sg3: uáiváduvá
    piäiváduđ+V+Ind+Prs+Sg3: piäiváduvá
    tálváduđ+V+Ind+Prs+Sg3: tálváduvá
    áváduđ+V+Ind+Prs+Sg3: áváduvá
    lukkâduđ+V+Ind+Prs+Sg3: lukkâduvá
    čuolmâduđ+V+Ind+Prs+Sg3: čuolmâduvá
    rumâduđ+V+Ind+Prs+Sg3: rumâduvá
    činehuđ+V+Ind+Prs+Sg3: činehuvá
    kuárvinjuđ+V+Ind+Prs+Sg3: kuárvinjuvá
    julâluđ+V+Ind+Prs+Sg3: julâluvá
    eehidluđ+V+Ind+Prs+Sg3: eehidluvá
    irdeluđ+V+Ind+Prs+Sg3: irdeluvá
    rokkeluđ+V+Ind+Prs+Sg3: rokkeluvá
    čokkeluđ+V+Ind+Prs+Sg3: čokkeluvá
    pimeluđ+V+Ind+Prs+Sg3: pimeluvá
    šišneluđ+V+Ind+Prs+Sg3: šišneluvá
    kavreluđ+V+Ind+Prs+Sg3: kavreluvá
    huvreluđ+V+Ind+Prs+Sg3: huvreluvá
    nursseluđ+V+Ind+Prs+Sg3: nursseluvá
    tuveluđ+V+Ind+Prs+Sg3: tuveluvá
    skučeluđ+V+Ind+Prs+Sg3: skučeluvá
    kaavpugluđ+V+Ind+Prs+Sg3: kaavpugluvá
    mecciluđ+V+Ind+Prs+Sg3: mecciluvá
    lädiluđ+V+Ind+Prs+Sg3: lädiluvá
    keđgiluđ+V+Ind+Prs+Sg3: keđgiluvá
    ruámnjiluđ+V+Ind+Prs+Sg3: ruámnjiluvá
    čyeŋjiluđ+V+Ind+Prs+Sg3: čyeŋjiluvá
    muálkkiluđ+V+Ind+Prs+Sg3: muálkkiluvá
    snärkkiluđ+V+Ind+Prs+Sg3: snärkkiluvá
    šnärkkiluđ+V+Ind+Prs+Sg3: šnärkkiluvá
    peliluđ+V+Ind+Prs+Sg3: peliluvá
    slummiluđ+V+Ind+Prs+Sg3: slummiluvá
    enniluđ+V+Ind+Prs+Sg3: enniluvá
    puásuiluđ+V+Ind+Prs+Sg3: puásuiluvá
    suárviluđ+V+Ind+Prs+Sg3: suárviluvá
    lävviluđ+V+Ind+Prs+Sg3: lävviluvá
    kärŋiluđ+V+Ind+Prs+Sg3: kärŋiluvá
    eennâmluđ+V+Ind+Prs+Sg3: eennâmluvá
    persovnluđ+V+Ind+Prs+Sg3: persovnluvá
    uddoluđ+V+Ind+Prs+Sg3: uddoluvá
    liggoluđ+V+Ind+Prs+Sg3: liggoluvá
    harkkoluđ+V+Ind+Prs+Sg3: harkkoluvá
    sinoluđ+V+Ind+Prs+Sg3: sinoluvá
    rivgooluđ+V+Ind+Prs+Sg3: rivgooluvá
    posoluđ+V+Ind+Prs+Sg3: posoluvá
    muálusluđ+V+Ind+Prs+Sg3: muálusluvá
    kompostluđ+V+Ind+Prs+Sg3: kompostluvá
    hiäjuluđ+V+Ind+Prs+Sg3: hiäjuluvá
    siämuluđ+V+Ind+Prs+Sg3: siämuluvá
    ruásnuluđ+V+Ind+Prs+Sg3: ruásnuluvá
    párttuluđ+V+Ind+Prs+Sg3: párttuluvá
    ruátuluđ+V+Ind+Prs+Sg3: ruátuluvá
    juláluđ+V+Ind+Prs+Sg3: juláluvá
    piäláluđ+V+Ind+Prs+Sg3: piäláluvá
    lahcâluđ+V+Ind+Prs+Sg3: lahcâluvá
    ucâluđ+V+Ind+Prs+Sg3: ucâluvá
    suddâluđ+V+Ind+Prs+Sg3: suddâluvá
    irdâluđ+V+Ind+Prs+Sg3: irdâluvá
    sieđgâluđ+V+Ind+Prs+Sg3: sieđgâluvá
    sohâluđ+V+Ind+Prs+Sg3: sohâluvá
    uvjâluđ+V+Ind+Prs+Sg3: uvjâluvá
    šolkkâluđ+V+Ind+Prs+Sg3: šolkkâluvá
    kuškâluđ+V+Ind+Prs+Sg3: kuškâluvá
    illâluđ+V+Ind+Prs+Sg3: illâluvá
    lievlâluđ+V+Ind+Prs+Sg3: lievlâluvá
    konnâluđ+V+Ind+Prs+Sg3: konnâluvá
    kunnâluđ+V+Ind+Prs+Sg3: kunnâluvá
    tuopâluđ+V+Ind+Prs+Sg3: tuopâluvá
    parâluđ+V+Ind+Prs+Sg3: parâluvá
    nurrâluđ+V+Ind+Prs+Sg3: nurrâluvá
    jiesâluđ+V+Ind+Prs+Sg3: jiesâluvá
    lissâluđ+V+Ind+Prs+Sg3: lissâluvá
    soovsâluđ+V+Ind+Prs+Sg3: soovsâluvá
    sovsâluđ+V+Ind+Prs+Sg3: sovsâluvá
    ohtâluđ+V+Ind+Prs+Sg3: ohtâluvá
    ráhtálâšvuotâluđ+V+Ind+Prs+Sg3: ráhtálâšvuotâluvá
    suptâluđ+V+Ind+Prs+Sg3: suptâluvá
    restâluđ+V+Ind+Prs+Sg3: restâluvá
    punttâluđ+V+Ind+Prs+Sg3: punttâluvá
    nuttâluđ+V+Ind+Prs+Sg3: nuttâluvá
    ruttâluđ+V+Ind+Prs+Sg3: ruttâluvá
    čohčâluđ+V+Ind+Prs+Sg3: čohčâluvá
    šieđâluđ+V+Ind+Prs+Sg3: šieđâluvá
    ráhtulâšvuođâluđ+V+Ind+Prs+Sg3: ráhtulâšvuođâluvá
    sovđâluđ+V+Ind+Prs+Sg3: sovđâluvá
    kiđđâluđ+V+Ind+Prs+Sg3: kiđđâluvá
    virkosmuđ+V+Ind+Prs+Sg3: virkosmuvá
    hiäjusmuđ+V+Ind+Prs+Sg3: hiäjusmuvá
    uápásmuđ+V+Ind+Prs+Sg3: uápásmuvá
    visásmuđ+V+Ind+Prs+Sg3: visásmuvá
    vijsásmuđ+V+Ind+Prs+Sg3: vijsásmuvá
    rávásmuđ+V+Ind+Prs+Sg3: rávásmuvá
    irâsmuđ+V+Ind+Prs+Sg3: irâsmuvá
    ruotâsmuđ+V+Ind+Prs+Sg3: ruotâsmuvá
    uđâsmuđ+V+Ind+Prs+Sg3: uđâsmuvá
    kahanuđ+V+Ind+Prs+Sg3: kahanuvá
    siävŋánuđ+V+Ind+Prs+Sg3: siävŋánuvá
    šohânuđ+V+Ind+Prs+Sg3: šohânuvá
    toperuđ+V+Ind+Prs+Sg3: toperuvá
    siđâruđ+V+Ind+Prs+Sg3: siđâruvá
    tábáhtuđ+V+Ind+Prs+Sg3: tábáhtuvá
    čalmastuđ+V+Ind+Prs+Sg3: čalmastuvá
    paškestuđ+V+Ind+Prs+Sg3: paškestuvá
    anestuđ+V+Ind+Prs+Sg3: anestuvá
    kašnestuđ+V+Ind+Prs+Sg3: kašnestuvá
    jierestuđ+V+Ind+Prs+Sg3: jierestuvá
    kyedistuđ+V+Ind+Prs+Sg3: kyedistuvá
    rähistuđ+V+Ind+Prs+Sg3: rähistuvá
    assimilistuđ+V+Ind+Prs+Sg3: assimilistuvá
    jämistuđ+V+Ind+Prs+Sg3: jämistuvá
    identifisistuđ+V+Ind+Prs+Sg3: identifisistuvá
    vyevsistuđ+V+Ind+Prs+Sg3: vyevsistuvá
    uáđistuđ+V+Ind+Prs+Sg3: uáđistuvá
    luhostuđ+V+Ind+Prs+Sg3: luhostuvá
    kulostuđ+V+Ind+Prs+Sg3: kulostuvá
    almostuđ+V+Ind+Prs+Sg3: almostuvá
    čiärustuđ+V+Ind+Prs+Sg3: čiärustuvá
    tušástuđ+V+Ind+Prs+Sg3: tušástuvá
    nubástuđ+V+Ind+Prs+Sg3: nubástuvá
    miäcástuđ+V+Ind+Prs+Sg3: miäcástuvá
    niälgástuđ+V+Ind+Prs+Sg3: niälgástuvá
    surgástuđ+V+Ind+Prs+Sg3: surgástuvá
    kuhástuđ+V+Ind+Prs+Sg3: kuhástuvá
    toskástuđ+V+Ind+Prs+Sg3: toskástuvá
    hirmástuđ+V+Ind+Prs+Sg3: hirmástuvá
    miänástuđ+V+Ind+Prs+Sg3: miänástuvá
    jiärástuđ+V+Ind+Prs+Sg3: jiärástuvá
    váivástuđ+V+Ind+Prs+Sg3: váivástuvá
    kiijvástuđ+V+Ind+Prs+Sg3: kiijvástuvá
    hiäđástuđ+V+Ind+Prs+Sg3: hiäđástuvá
    vadâstuđ+V+Ind+Prs+Sg3: vadâstuvá
    mielâstuđ+V+Ind+Prs+Sg3: mielâstuvá
    jolâstuđ+V+Ind+Prs+Sg3: jolâstuvá
    jamâstuđ+V+Ind+Prs+Sg3: jamâstuvá
    lanâstuđ+V+Ind+Prs+Sg3: lanâstuvá
    purâstuđ+V+Ind+Prs+Sg3: purâstuvá
    cisâstuđ+V+Ind+Prs+Sg3: cisâstuvá
    ruotâstuđ+V+Ind+Prs+Sg3: ruotâstuvá
    ostâstuđ+V+Ind+Prs+Sg3: ostâstuvá
    ovtâstuđ+V+Ind+Prs+Sg3: ovtâstuvá
    čuovâstuđ+V+Ind+Prs+Sg3: čuovâstuvá
    kužâstuđ+V+Ind+Prs+Sg3: kužâstuvá
    virgettuđ+V+Ind+Prs+Sg3: virgettuvá
    majettuđ+V+Ind+Prs+Sg3: majettuvá
    sajettuđ+V+Ind+Prs+Sg3: sajettuvá
    kyelettuđ+V+Ind+Prs+Sg3: kyelettuvá
    čalmettuđ+V+Ind+Prs+Sg3: čalmettuvá
    ivnettuđ+V+Ind+Prs+Sg3: ivnettuvá
    sarettuđ+V+Ind+Prs+Sg3: sarettuvá
    merettuđ+V+Ind+Prs+Sg3: merettuvá
    asettuđ+V+Ind+Prs+Sg3: asettuvá
    pastettuđ+V+Ind+Prs+Sg3: pastettuvá
    jyelgittuđ+V+Ind+Prs+Sg3: jyelgittuvá
    pelhittuđ+V+Ind+Prs+Sg3: pelhittuvá
    erhittuđ+V+Ind+Prs+Sg3: erhittuvá
    pieggiittuđ+V+Ind+Prs+Sg3: pieggiittuvá
    kolkkiittuđ+V+Ind+Prs+Sg3: kolkkiittuvá
    hovkkiittuđ+V+Ind+Prs+Sg3: hovkkiittuvá
    paskiittuđ+V+Ind+Prs+Sg3: paskiittuvá
    peljittuđ+V+Ind+Prs+Sg3: peljittuvá
    čuávjittuđ+V+Ind+Prs+Sg3: čuávjittuvá
    čuálittuđ+V+Ind+Prs+Sg3: čuálittuvá
    nälittuđ+V+Ind+Prs+Sg3: nälittuvá
    vyeimittuđ+V+Ind+Prs+Sg3: vyeimittuvá
    hämittuđ+V+Ind+Prs+Sg3: hämittuvá
    pänittuđ+V+Ind+Prs+Sg3: pänittuvá
    sänittuđ+V+Ind+Prs+Sg3: sänittuvá
    äpittuđ+V+Ind+Prs+Sg3: äpittuvá
    puásuittuđ+V+Ind+Prs+Sg3: puásuittuvá
    päiđittuđ+V+Ind+Prs+Sg3: päiđittuvá
    räđittuđ+V+Ind+Prs+Sg3: räđittuvá
    uážittuđ+V+Ind+Prs+Sg3: uážittuvá
    jäävvilttuđ+V+Ind+Prs+Sg3: jäävvilttuvá
    luhottuđ+V+Ind+Prs+Sg3: luhottuvá
    kulottuđ+V+Ind+Prs+Sg3: kulottuvá
    porottuđ+V+Ind+Prs+Sg3: porottuvá
    muštottuđ+V+Ind+Prs+Sg3: muštottuvá
    rávhuttuđ+V+Ind+Prs+Sg3: rávhuttuvá
    sáhuttuđ+V+Ind+Prs+Sg3: sáhuttuvá
    eljuttuđ+V+Ind+Prs+Sg3: eljuttuvá
    viärjuttuđ+V+Ind+Prs+Sg3: viärjuttuvá
    tármuttuđ+V+Ind+Prs+Sg3: tármuttuvá
    ruásmuttuđ+V+Ind+Prs+Sg3: ruásmuttuvá
    fámuttuđ+V+Ind+Prs+Sg3: fámuttuvá
    jávuttuđ+V+Ind+Prs+Sg3: jávuttuvá
    liävuttuđ+V+Ind+Prs+Sg3: liävuttuvá
    mášuttuđ+V+Ind+Prs+Sg3: mášuttuvá
    kuáláttuđ+V+Ind+Prs+Sg3: kuáláttuvá
    vijnáttuđ+V+Ind+Prs+Sg3: vijnáttuvá
    luánáttuđ+V+Ind+Prs+Sg3: luánáttuvá
    muáráttuđ+V+Ind+Prs+Sg3: muáráttuvá
    kásáttuđ+V+Ind+Prs+Sg3: kásáttuvá
    káhváttuđ+V+Ind+Prs+Sg3: káhváttuvá
    mođáttuđ+V+Ind+Prs+Sg3: mođáttuvá
    navcâttuđ+V+Ind+Prs+Sg3: navcâttuvá
    lihâttuđ+V+Ind+Prs+Sg3: lihâttuvá
    čuojâttuđ+V+Ind+Prs+Sg3: čuojâttuvá
    kovjâttuđ+V+Ind+Prs+Sg3: kovjâttuvá
    poškâttuđ+V+Ind+Prs+Sg3: poškâttuvá
    kielâttuđ+V+Ind+Prs+Sg3: kielâttuvá
    mielâttuđ+V+Ind+Prs+Sg3: mielâttuvá
    jienâttuđ+V+Ind+Prs+Sg3: jienâttuvá
    kunâttuđ+V+Ind+Prs+Sg3: kunâttuvá
    mavsâttuđ+V+Ind+Prs+Sg3: mavsâttuvá
    suvâttuđ+V+Ind+Prs+Sg3: suvâttuvá
    ruđâttuđ+V+Ind+Prs+Sg3: ruđâttuvá
    juŋâttuđ+V+Ind+Prs+Sg3: juŋâttuvá
    pevhištuđ+V+Ind+Prs+Sg3: pevhištuvá
    piäluštuđ+V+Ind+Prs+Sg3: piäluštuvá
    pogâštuđ+V+Ind+Prs+Sg3: pogâštuvá
    kolmâštuđ+V+Ind+Prs+Sg3: kolmâštuvá
    atâštuđ+V+Ind+Prs+Sg3: atâštuvá
    pijnešuđ+V+Ind+Prs+Sg3: pijnešuvá
    tärhišuđ+V+Ind+Prs+Sg3: tärhišuvá
    spesiaališuđ+V+Ind+Prs+Sg3: spesiaališuvá
    kristalšuđ+V+Ind+Prs+Sg3: kristalšuvá
    kiärdášuđ+V+Ind+Prs+Sg3: kiärdášuvá
    rájášuđ+V+Ind+Prs+Sg3: rájášuvá
    olášuđ+V+Ind+Prs+Sg3: olášuvá
    ornášuđ+V+Ind+Prs+Sg3: ornášuvá
    arbâšuđ+V+Ind+Prs+Sg3: arbâšuvá
    tarbâšuđ+V+Ind+Prs+Sg3: tarbâšuvá
    paccâšuđ+V+Ind+Prs+Sg3: paccâšuvá
    keldâšuđ+V+Ind+Prs+Sg3: keldâšuvá
    hardâšuđ+V+Ind+Prs+Sg3: hardâšuvá
    erdâšuđ+V+Ind+Prs+Sg3: erdâšuvá
    sirdâšuđ+V+Ind+Prs+Sg3: sirdâšuvá
    sordâšuđ+V+Ind+Prs+Sg3: sordâšuvá
    lovdâšuđ+V+Ind+Prs+Sg3: lovdâšuvá
    čovdâšuđ+V+Ind+Prs+Sg3: čovdâšuvá
    čoggâšuđ+V+Ind+Prs+Sg3: čoggâšuvá
    njalgâšuđ+V+Ind+Prs+Sg3: njalgâšuvá
    pokkâšuđ+V+Ind+Prs+Sg3: pokkâšuvá
    muokkâšuđ+V+Ind+Prs+Sg3: muokkâšuvá
    haskâšuđ+V+Ind+Prs+Sg3: haskâšuvá
    porskâšuđ+V+Ind+Prs+Sg3: porskâšuvá
    sotkâšuđ+V+Ind+Prs+Sg3: sotkâšuvá
    kelâšuđ+V+Ind+Prs+Sg3: kelâšuvá
    pillâšuđ+V+Ind+Prs+Sg3: pillâšuvá
    lievlâšuđ+V+Ind+Prs+Sg3: lievlâšuvá
    tamâšuđ+V+Ind+Prs+Sg3: tamâšuvá
    caimâšuđ+V+Ind+Prs+Sg3: caimâšuvá
    lammâšuđ+V+Ind+Prs+Sg3: lammâšuvá
    skemmâšuđ+V+Ind+Prs+Sg3: skemmâšuvá
    surmâšuđ+V+Ind+Prs+Sg3: surmâšuvá
    skainâšuđ+V+Ind+Prs+Sg3: skainâšuvá
    finnâšuđ+V+Ind+Prs+Sg3: finnâšuvá
    kirnâšuđ+V+Ind+Prs+Sg3: kirnâšuvá
    turrâšuđ+V+Ind+Prs+Sg3: turrâšuvá
    ohtâšuđ+V+Ind+Prs+Sg3: ohtâšuvá
    hettâšuđ+V+Ind+Prs+Sg3: hettâšuvá
    pettâšuđ+V+Ind+Prs+Sg3: pettâšuvá
    čaittâšuđ+V+Ind+Prs+Sg3: čaittâšuvá
    salttâšuđ+V+Ind+Prs+Sg3: salttâšuvá
    parttâšuđ+V+Ind+Prs+Sg3: parttâšuvá
    aštâšuđ+V+Ind+Prs+Sg3: aštâšuvá
    muivâšuđ+V+Ind+Prs+Sg3: muivâšuvá
    čarvâšuđ+V+Ind+Prs+Sg3: čarvâšuvá
    havvâšuđ+V+Ind+Prs+Sg3: havvâšuvá
    ruvvâšuđ+V+Ind+Prs+Sg3: ruvvâšuvá
    skađâšuđ+V+Ind+Prs+Sg3: skađâšuvá
    suođâšuđ+V+Ind+Prs+Sg3: suođâšuvá
    ráhtulâššuđ+V+Ind+Prs+Sg3: ráhtulâššuvá
